【裁判字號】    98,台上,2917
【裁判日期】    980527
【裁判案由】    違反公司法等罪
【裁判全文】
最高法院刑事判決            九十八年度台上字第二九一七號
上  訴  人  甲○○
上列上訴人因違反公司法等罪案件，不服台灣高等法院台中分院
中華民國九十八年四月一日第二審判決（九十八年度上訴字第五
七九號，起訴案號：台灣台中地方法院檢察署九十六年度偵緝字
第二八四七號），提起上訴，本院判決如下：
    主  文
上訴駁回。
    理  由
一、違反公司法部分
按刑事訴訟法第三百七十七條規定，上訴於第三審法院，非以判
決違背法令為理由，不得為之。是提起第三審上訴，應以原判決
違背法令為理由，係屬法定要件。如果上訴理由書狀並未依據卷
內訴訟資料，具體指摘原判決不適用何種法則或如何適用不當，
或所指摘原判決違法情事，顯與法律規定得為第三審上訴理由之
違法情形，不相適合時，均應認其上訴為違背法律上之程式，予
以駁回。本件原判決維持第一審關於論處上訴人甲○○共同公司
應收之股款，股東並未實際繳納，而以申請文件表明收足罪刑部
分之判決，駁回其在第二審之上訴，已併引用第一審判決書之記
載，詳敘認定犯罪事實之依據及憑以認定之理由，並對上訴人否
認犯罪之辯詞，如何不足採信，均依據卷內資料予以指駁說明，
從形式上觀察，並無任何違背法令之處。按共同正犯之意思聯絡
，原不以數人間直接發生者為限，即有間接之聯絡者，亦包括在
內。上訴人為正欣食品有限公司之總經理，明知該公司缺乏資金
，竟與該公司負責人尤芬珍，夥同徐秀英、林麗玉、黃文忠等人
，將黃文忠之資金轉入該公司籌備處之銀行帳戶內，利用不知情
之會計師查核簽證，持向經濟部中部辦公室申請公司設立登記後
，即將上開資金自上開帳戶內提領返還黃文忠，上訴人非但知情
，並參與其事，與尤芬珍等人間有犯意聯絡及行為分擔，第一審
以違反公司法之共同正犯論處，適用法則，核無不合，原審予以
維持，要無判決理由欠備之違法。茲上訴人既應與尤芬珍等人負
共同正犯之責任，事證已臻明確，無論上訴人有無與林麗玉、黃
文忠實際接觸或直接聯絡，仍無以解免其共同正犯之責任，自無
再傳訊證人徐秀英為無益之調查，原審未予傳喚，仍無職權調查
未盡之違法。上訴意旨，對於原判決究竟如何違背法令，並未依
據卷內資料為具體指摘，仍執陳詞，再為事實上之爭辯，並對原
審採證認事之職權行使，任意指摘，難謂已符合首揭法定上訴要
件，其上訴違背法律上之程式，應予駁回。
二、詐欺取財部分
按刑事訴訟法第三百七十六條所列各罪之案件，經第二審判決者
，不得上訴於第三審法院。上訴人另犯刑法第三百三十九條第一
項詐欺取財罪部分，屬刑事訴訟法第三百七十六條第四款之案件
，依首開規定，既經第二審判決，自不得上訴於第三審法院，上
訴人猶提起上訴，於法不合，應併駁回。
據上論結，應依刑事訴訟法第三百九十五條前段，判決如主文。
中    華    民    國  九十八  年    五    月  二十七  日
                      最高法院刑事第十庭
                          審判長法官  花  滿  堂
                                法官  黃  正  興
                                法官  陳  東  誥
                                法官  林  錦  芳
                                法官  洪  昌  宏
      本件正本證明與原本無異
                                      書  記  官
中    華    民    國  九十八  年    六    月    二    日
                                                      Ｑ


司法院資訊處製作；財團法人民間司法改革基金會備份。
